【裁判字號】    97,交聲,522
【裁判日期】    971121
【裁判案由】    違反道路交通管理處罰條例聲明異議
【裁判全文】
臺灣新竹地方法院交通事件裁定         97年度交聲字第522號
移送機關  交通部公路總局新竹區監理所新竹市監理站
異 議 人  甲○○
上列異議人即受處分人因違反道路交通管理處罰條例案件，對於
交通部公路總局新竹區監理所中華民國97年2 月14日竹監新三字
第裁51—CG0000000 號違反道路交通管理事件裁決處分聲明異議
，本院裁定如下：
    主  文
異議駁回。
    理  由
一、按受處分人，不服道路交通管理處罰條例第八條主管機關所
    為之處罰者，得於接到裁決書之翌日起二十日內，向管轄地
    方法院聲明異議，道路交通管理處罰條例第87條第1 項定有
    明文。又依道路交通管理處罰條例第八十七條規定向管轄法
    院聲明異議之期間，自裁決送達之翌日起算，並得依法扣除
    在途期間及聲請回復原狀；且交通法庭認聲明異議不合法律
    上之程式或其異議權已經喪失者，應以裁定駁回之，但其不
    合法律上之程式可補正者，應先定期命為補正，逾期不補正
    者，即予駁回，道路交通案件處理辦法第12條及第18條亦分
    別定有明文。
二、經查：
  (一)異議人於民國96年9 月28日8 時23分騎乘車號J5N-105 重型
    機車，行經台北縣樹林市○○路350 之1 號前時，因行車速
    度超過規定之最高時速20公里以上40公里以下，經自動測速
    照相機器拍得，而為警開立北縣警交字第CG0000000 號舉發
    違反道路交通管理事件通知單，經向異議人位於新竹市○區
    ○○路二段173 巷2 弄17號戶籍地（即車籍地）合法送達後
    ，異議人因未到案繳款結清或陳述意見，經原處分機關即交
    通部公路總局新竹區監理所於97年2 月14日逕行作成竹監新
    三字第裁51—CG0000000 號違反道路交通管理事件裁決書，
    並仍向異議人上開戶籍地送達，於97年2 月19日寄存於異議
    人戶籍地所在之新竹郵局，依民事訴訟法第138 條第2 項規
    定，業於97年2 月28日發生送達之效力等情，有上開舉發違
    反道路交通管理事件通知單暨送達證書、裁決書暨送達證書
    、本院依職權調得之異議人個人基本資料在卷可稽；又依法
    院訴訟當事人在途期間標準第4 條第1 項第1 款：道路交通
    案件處理辦法第12條規定交通案件聲明異議之在途期間扣除
    ，如當事人居住於處罰機關所在之鄉、鎮、市（包括縣轄市
    、省轄市及院轄市）者，不扣除在途期間等規定，異議人既
    居住在原處分機關所在之新竹市，本案即毋庸扣除在途期間
    ，則異議人如對原處分機關前開裁決有所不服而欲提起異議
    ，最遲應於收受裁決書之翌日起20日內即97年3 月19日前提
    起，方符規定，然本件異議人迄至97年11月14日始向原處分
    機關提出本件聲明異議狀，有其聲明異議狀附卷可憑（見其
    上異議人之具狀日期及原處分機關之收文章），顯已逾20日
    法定之異議期間。
  (二)異議人雖辯稱其因工作緣故長久未居住於戶籍地等語，然戶
    籍地係吾人登記於戶政事務所，具有長期居住意思之永久居
    留地，除非異議人即時陳報其另有居所地，否則戶籍地即係
    政府機關對於人民所為任何意思表示、意思通知或任何行政
    處分之送達處所，此為眾所周知之事理，亦為維護法律安定
    性之必須，異議人既將戶籍地設立於上開新竹市○○路處所
    ，且並未向監理機關陳報其他車籍地，則原處分機關向異議
    人之上開住所送達自屬合法；況異議人業於聲明異議狀中自
    承：其於97年3 月20日返回戶籍地投票方前往郵局領取裁決
    書等語（參見異議人聲明異議狀頁1） ，可見異議人確實沒
    有廢止上開住址為其永久居住地之意思，仍可以上開住所收
    受政府機關送達之文書，是異議人上開所辯並不可採。
  (三)綜上，本件異議人之聲明異議，不合法律上之程式，且屬無
    從補正之事項，自應將其異議駁回。
三、據上論斷，應依道路交通案件處理辦法第18條前段，裁定如
    主文。
中    華    民    國    97    年    11    月    21    日
                            交通法庭  法 官  蔡川富
以上正本證明與原本無異。
如不服本裁定，應於裁定送達後5日內向本院提出抗告狀。
中    華    民    國    97    年    11    月    21    日
                                     書記官  陳秀子


司法院資訊處製作；財團法人民間司法改革基金會備份。
